臺灣花蓮地方法院民事裁定
110年度建小上字第1號
上  訴  人  順基工程有限公司

法定代理人  林韋廷  
被上訴人    劉正松即旭日工程行

訴訟代理人  張淑芬  
上列當事人間給付工程款事件，上訴人對於民國110年8月11日本
院玉里簡易庭110年度玉建小字第1號第一審判決提起上訴，本院
裁定如下：
    主  文
上訴駁回。
第二審訴訟費用由上訴人負擔。
    理  由
一、按關於請求給付金錢或其他代替物或有價證券之訴訟，其標
    的金額或價額在新臺幣（下同）10萬元以下者，適用小額程
    序。又對於小額程序之第一審裁判之上訴或抗告，非以其違
    背法令為理由，不得為之；上訴狀內應記載上訴理由，表明
    下列各款事項：一原判決所違背之法令及其具體內容。二依
    訴訟資料可認為原判決有違背法令之具體事實，民事訴訟法
    第436條之8第1項、同條之24第2項、同條之25分別定有明文
    。而所謂判決違背法令，乃判決不適用法規或適用不當者，
    此依同法第436條之32第2項準用第468 條規定，於小額事件
    之上訴程序準用之。是當事人依民事訴訟法第468 條規定以
    原審判決有不適用法規或適用法規不當為上訴理由時，其上
    訴狀或理由書應有具體之指摘，並揭示該法規之條項或其內
    容，若係成文法以外之法則，應揭示該法則之旨趣，倘為司
    法院解釋或本院之判例，則應揭示該判解之字號或其內容，
    上訴狀或理由書如未依此項方法表明者，即難認為已對原審
    判決之違背法令有具體之指摘，其上訴自難認為合法（最高
    法院71年台上字第314號判例意旨參照）。是以，倘為經驗
    法則、證據法則者，亦應具體指摘揭示該經驗法則或證據法
    則，始為合法上訴。
二、上訴意旨略以：上訴人於109年間承攬台電之花擴817-萬榮
    鄉「林田山地景街道暨人行空間建置工程」架空線下地管路
    工程，其中因鑽孔工程項目並未列於上訴人與台電間之契約
    ，上訴人亦無承作此項鑽孔項目，乃由台電自行提供鑽孔工
    程規格，對外向廠商就鑽孔工程詢價，請有意願承作之廠商
    提供報價單。被上訴人提出之估價單上所載10"×125數量8、
    8"×125數量2，其孔徑之規格大小為10"、8"，與台電新增項
    目所要求之孔徑大小截然不同，且估價單上並未有上訴人之
    簽名或蓋章，此部分與台電公司契約變更之新增項目B3-15
    、B3-16之計費無關。上訴人並未就契約必要之點與被上訴
    人達成合致，原判決認定雙方已成立契約，顯已違背法令，
    自應予以廢棄。並聲明：原判決廢棄；被上訴人在第一審之
    訴駁回。
三、經查，上訴人於上訴狀內所載上訴理由，無非係爭執原審就
    系爭契約成立所為之事實認定，惟此核屬就原審職權行使之
    範疇即認定事實、取捨證據為爭執，又未具體指明原判決究
    係違反何種經驗法則而堪認原判決有何不適用法規或法規適
    用不當，或合於民事訴訟法第469 條第1 款至第5 款所列判
    決當然違背法令之情形；揆諸首揭規定及判例要旨，顯難認
    上訴人已依法於上訴狀內表明原判決所違背法令及其具體內
    容之上訴理由，其上訴自不合法，應予駁回。
四、據上論結，本件上訴不合法，依民事訴訟法第436條之32第1
    項、第2項、第444條第1項前段、第95條、第78條，裁定如
    主文。
中　　華　　民　　國　　110 　年　　12　　月　　23　　日
                      民事庭  審判長法官  范坤棠
                              法      官  李立青
　　　　　　　　　　　　　　  法      官  沈培錚
以上正本係照原本作成。
本裁定不得抗告。
中　　華　　民　　國　　110 　年　　12　　月　　23　　日
                    　　          書記官　黃慧中